【裁判字號】    96,交聲,574
【裁判日期】    970225
【裁判案由】    聲明異議
【裁判全文】
臺灣臺中地方法院交通事件裁定         96年度交聲字第574號
原處分機關  交通部公路總局臺中區監理所臺中市監理站
異  議  人
即受處分人  乙○○
上列異議人即受處分人因違反道路交通管理處罰條例案件，對於
交通部公路總局臺中區監理所臺中市監理站民國96年5月29日所
為之裁決（中裁監稽違字第裁61-GD0000000、61-GD0000000號裁
決書）聲明異議，本院裁定如下：
    主  文
異議駁回。
    理  由
一、原處分意指略以：本案係受處分人即異議人（以下稱異議人
    ）乙○○所有之車號MV2-692號重型機車，於民國96年4月9
    日17時32分許，行經臺中市○○區○○路與后庄北路口處，
    因「行經有燈光號誌管制之交岔路口闖紅燈（中清路由西往
    東方向橫越后庄北路直行）」，「違反處罰條例之行為，拒
    絕停車接受稽查而逃逸」違規，為臺中市警察局第五分局水
    湳派出所依違反道路交通管理處罰條例第53條第1項、第60
    條第1項規定逕行舉發，嗣異議人96年4月18日向交通部公路
    總局臺中區監理所臺中市監理站（下稱原處分機關）提出申
    訴，經原處分機關函詢舉發機關調查結果及異議人被通知後
    未於應到案日期前，檢附資料告知應歸責人，仍認異議人有
    前開違規事實，原處分機關乃依道路交通管理處罰條例第53
    條第1項、第60條第1項、第85條、違反道路交通管理事件統
    一裁罰基準及處理細則第43條、第44條、第67條之規定，裁
    處最低罰鍰新臺幣（下同）4,800元等語。
二、聲明異議意旨略以：本件警察所舉發的違規事件時間，當日
    為上班日，本人及所有之車號MV2-692號重型機車均在臺中
    市○○區○路的「雷虎科技公司」，不可能出現在遠處的后
    庄北路上而遭舉發，且該車為本人每天上下班的交通工具，
    不曾外借他人，員警應為誤判，爰此聲明異議等語。
三、按汽車駕駛人，行經有燈光號誌管制知交岔路口闖紅燈者，
    處新臺幣1,800元以上5,400元以下罰鍰；汽車駕駛人，駕駛
    汽車有違反本條例之行為，經交通勤務警察或依法令執行交
    通稽查任務人員制止時，不聽制止或拒絕停車接受稽查逃逸
    者，處新臺幣3,000元以上6,000元以下罰鍰，道路交通管理
    處罰條例第53條第1項、第60條第1項訂有明文。次按，汽車
    駕駛人有闖越紅燈、不服指揮稽查而逃逸之情形，當場不能
    或不宜攔截製單舉發者，得逕行舉發。第1項逕行舉發，應
    記明車輛車牌號碼、車型等可資辨明之資料，以汽車所有人
    為被通知人製單舉發；本條例之處罰，受舉發違反道路交通
    管理事件之受處罰人，認為受舉發之違規行為應歸責他人者
    ，應於舉發違反道路交通管理事件通知單應到案日期前，檢
    附相關證據及應歸責人相關證明文件，向處罰機關告知應歸
    責人，處罰機關應即另行通知應歸責人到案依法處理。逾期
    未依規定辦理者，仍依本條例各該違反條款規定處罰，道路
    交通管理處罰條例第7之2條第1項、第3項、第85條第1項亦
    訂有明文。
四、經查：
  (一)本件異議人乙○○所有之車號MV2-692號重型機車於上開時
    間經人騎乘行經臺中市○○區○○路與后庄北路口處，因「
    行經有燈光號誌管制之交岔路口闖紅燈（中清路由西往東方
    向橫越后庄北路直行）」以及「違反處罰條例之行為，拒絕
    停車接受稽查而逃逸」違規，為臺中市警察局第五分局水湳
    派出所員警甲○○製開中市警交字第GD0000000、GD0000000
    號舉發通知單等情，業據原舉發單位於96年5月4日以中分五
    交字第0960013047號函中說明：執勤員警於96年4月9日17時
    32分許，在臺中市○○區○○路與后庄北路口，發現車號MV
    2-692號重型機車由中清路（西往東方向）闖紅燈橫越后庄
    北路直行，經員警攔查示意停車受檢，然該機車駕駛人於攔
    下後拒絕警方稽查迅速逃逸，本案執勤員警避免追逐攔截造
    成危險，乃記下：「該車車號MV2-692號、重機車、三陽迪
    爵黑色，且駕駛人為女性，年紀約二十至三十歲，穿夾克，
    戴鴨舌式安全帽」，返回駐地確認電腦登錄之車籍資料無誤
    後，始依違反道路交通管理處罰條例第53條第1項、第60條
    第1項規定製單逕行舉發等語，並有該函、舉發通知單二紙
    在卷可稽；本院為求慎重，復傳訊舉發製單員警甲○○到庭
    具結證述上情明確，是依上開書證及證人甲○○於本院所證
    述內容，可證渠確實於上開時、地，親眼目睹車號MV1-692
    號重型機車駕駛人有上開違規事由屬實，故本件堪認舉發員
    警尚無誤認或誤記車牌號碼之虞。又證人甲○○於舉發當時
    之所在位置，與其所駕駛之巡邏車停放位置有一段距離，無
    法立即上車駕駛追上該車駕駛人，且當時為下班時間，往來
    交通繁忙等情，亦為證人甲○○於本院訊問時具結證述綦詳
    ，是本件舉發確實已符合道路交通管理處罰條例第7條之2第
    1項第1款、第4款所定得逕行舉發之條件。雖異議人辯稱舉
    發時間正值其在臺中市○○區○路的「雷虎科技公司」上班
    時間云云，惟本案為依車牌號碼逕行舉發之案件，依異議人
    及本案當時舉發員警所述，雖可證明異議人並非當時實際違
    規駕駛之人（因實際駕駛人為一年約二、三十歲之女性，異
    議人則為三十三歲之成年男性），然異議人既稱該機車並未
    遭竊，始終在其管領使用之中，而異議人所提出的證據復不
    能證明異議人確實未將該車出借他人使用一節，則異議人既
    未於期限內檢附相關證據及應歸責人相關證明文件，向處罰
    機關告知應歸責人之確實身分，則執勤員警本其維護交通秩
    序及道路安全職責所為之上述舉發，自應受到合法、正確的
    推定。
  (二)綜上所述，異議人前開所辯，委無足採，從而，原處分機關
    依道路交通管理處罰條例第53條第1項、第60條第1等項規定
    ，裁處異議人罰緩，並無違誤，本件異議經核無理由，應予
    駁回。
五、據上論斷，應依道路交通管理處罰條例第87條第2項、道路
    交通案件處理辦法第19條，裁定如主文。
中    華    民    國    97    年    2     月    25    日
                      交通法庭  法  官  廖慧如
上正本證明與原本無異。
如不服本裁定應於送達後五日內向本院提出抗告狀。
                                書記官  王美珍
中    華    民    國    97    年    2     月    25    日


司法院資訊處製作；財團法人民間司法改革基金會備份。
